臺灣臺中地方法院刑事判決　　　　　　 94年度交易字第514號
公　訴　人　臺灣臺中地方法院檢察署檢察官
被　　　告　乙○○
上列被告因過失致死案件，經檢察官聲請簡易判決處刑（九十四
年度偵字第一三四二０號），本院沙鹿簡易庭認為不宜適用簡易
程序，移由本院交通法庭審理，經合議庭裁定進行簡式審判程序
，判決如下：
    主  文
乙○○因過失致人於死，處有期徒刑柒月。緩刑年。
    犯罪事實
一、乙○○於民國九十四年五月二十六日上午，駕駛車牌號碼三
    Ｖ－九六五０號自用小客車，沿臺中縣烏日鄉○○路由東往
    西方向行駛，於當日上午八時四十分（聲請簡易判決處刑書
    誤為四十六分）許，行經臺中縣烏日鄉○○路八段與該路五
    ０一巷交岔路口時，原於當地停等紅燈，迨見烏日鄉○○路
    ○段之號誌甫由紅燈轉為綠燈之際，乙○○本應注意車前狀
    況，並隨時採取必要之安全措施，而依當時天候、路況、視
    距等情形，並無不能注意之特別情事，竟疏未注意而貿然駕
    車起步前行。適有李文雲騎乘車牌號碼ＪＲＹ－九一二號重
    機車，後載其妻李楊尾，沿臺中縣烏日鄉○○路八段五０一
    巷由北往南方向駛抵上開路口，且因李文雲年事已高，騎車
    速度較為緩慢，致該部機車未及完全橫越環中路時，環中路
    五０一巷之燈號業已變換為紅燈，而未遵守道路交通號誌之
    指示前行。迨乙○○發現李文雲所騎乘之機車自其右側駛來
    ，已避煞不及，其所駕駛之上開自小客車右前車頭乃與李文
    雲之機車後方發生碰撞，李文雲、李楊尾二人均受撞倒地，
    李楊尾因而受有左臉頰擦傷、胸部疼痛、左小腿挫傷等傷害
    （過失傷害部分未據告訴）；李文雲則因本件車禍受有胸腹
    部挫傷併內出血，導致外傷性休克，延至同日下午三時四十
    分許不治死亡。
二、案經臺灣臺中地方法院檢察署檢察官相驗後，自動檢舉偵查
    並聲請簡易判決處刑，本院沙鹿簡易庭認為不宜適用簡易程
    序，移由本院交通法庭審理，經合議庭裁定進行簡式審判程
    序審理。
    理  由
一、本件被告乙○○於準備程序中，先就上開犯罪事實為有罪之
    陳述，且所犯係死刑、無期徒刑、最輕本刑為三年以上有期
    徒刑以外之罪，經本院交通法庭合議庭依刑事訴訟法第二百
    七十三條之一第一項之規定，裁定由法官一人獨任進行簡式
    審判程序，先此敘明。
二、上開犯罪事實，業據被告乙○○於警詢及偵審中坦承不諱，
    核與證人即被害人李文雲之子甲○○於警詢時指證被害人發
    生本件車禍致死等情相互合致，並有道路交通事故現場圖及
    調查報告表一份、肇事現場照片二十四張、相驗屍體照片十
    二張附卷可稽。而被害人李文雲確因本件車禍所生胸腹部挫
    傷併內出血導致外傷性休克死亡，亦經檢察官督同檢驗員相
    驗屬實，製有相驗筆錄、相驗屍體證明書、驗斷書在卷可憑
    。按汽車行駛時，駕駛人應注意車前狀況，並隨時採取必要
    之安全措施，道路交通安全規則第九十四條第三項定有明文
    。被告固然依循所見綠燈指示駕車前行，惟時值燈號變換之
    際，橫向車輛未必及時悉數通過路口，被告仍須依循前揭交
    通安全規定，注意前方、左右之來車動態，並隨時採取必要
    之安全措施，且依當時天候、路況、視距等客觀情形，並無
    不能注意之特別情事，竟疏於注意而貿然駕車前行，致與被
    害人李文雲所騎機車發生碰撞，被告駕車行為顯有過失。又
    被害人李文雲未能在燈號變換為紅燈之前騎車通過肇事路口
    ，致於車禍發生之際並未依照燈號指示行車，亦有明顯疏失
    可指，惟被害人李文雲之騎車行為縱使同為本件車禍肇事因
    素，亦不得因而解免被告應負之過失致死罪責，附此敘明。
    且被告之前揭過失直接造成被害人李文雲死亡，二者間亦具
    有相當因果關係至明。本案事證已臻明確，被告犯行洵堪認
    定。
三、核被告乙○○因過失駕車行為致人於死，所為係犯刑法第二
    百七十六條第一項之過失致人於死罪。爰審酌被告已與被害
    人家屬李楊尾等人就本案民事損害賠償部分達成和解，有卷
    附臺中縣霧峰鄉調解委員會調解書在卷足憑，被害人之子甲
    ○○亦到庭陳明被告於本件車禍發生後對於被害人家屬之照
    料甚為盡心，又被告於本院審理期間尚知坦承犯行，足徵被
    告犯罪後態度至為可取；惟本件車禍肇事直接剝奪被害人李
    文雲之生命權，對於被害人家庭乃至於國家社會之損失實已
    無從回復，所生危害至為重大；並參以被害人李文雲前揭騎
    車疏失亦屬本件車禍發生之重要因素，並非全無咎責，另被
    告於本件車禍之過失情節、具有大學畢業學歷之智識程度等
    一切情狀，量處如主文所示之刑，以示懲儆。又被告前未曾
    受有期徒刑以上刑之宣告，有刑案資料查註紀錄表及臺灣高
    等法院被告前案紀錄表在卷可按，其經此偵審程序教訓，當
    能知所警惕，應無再犯之虞，本院審酌上情，認主文所宣告
    之刑，以暫不執行為宜，爰併宣告緩刑三年，以啟自新。
據上論斷，應依刑事訴訟法第四百五十二條、第二百七十三條之
一第一項、第二百九十九條第一項前段，刑法第二百七十六條第
一項、第七十四條第一款，罰金罰鍰提高標準條例第一條前段，
判決如主文。
本案經檢察官蔡雯娟到庭執行職務。
中　　華　　民　　國　　94　　年　　11　　月　　21　　日
                  交通法庭        法　官　高文崇
以上正本證明與原本無異。
如不服本判決，應於送達後十日內向本院提出上訴狀（須附繕本
），上訴於臺灣高等法院臺中分院。
                                  書記官　林淑慧
中　　華　　民　　國　　94　　年　11 　　月　22　　　日
附錄本案論罪科刑法條：
刑法第二百七十六條第一項
因過失致人於死者，處二年以下有期徒刑、拘役或二千元以下罰
金。
